# 请教陈版：报告期外的股份支付问题

提问人：跨度防 护 时间：2021-05-17 09:50:29
案例：甲公司拟申报IPO，报告期首年为 2021 年，从历史沿革来看， 2010 年以前股东间的股权转让价格为平价转让。
请教陈版：根据目前IPO审核标准，对于报告期外股权转让可能涉及的股份支付，是否需严格按照准则确认？报告期外时间久远，也未经审计，公允价值也不好确定。

回答人：chenyiwei
根据《首发业务若干问题解答（ 2020 年 6 月修订）》之问题 26 ：对于报告期前的股份支付事项，如对期初未分配利润造成重大影响，也应考虑是否适用《企业会计准则第 11 号–股份支付》。有充分证据支持属于同一次股权激励方案、决策程序、相关协议而实施的股份支付事项的，原则上一并考虑适用。
特别是。对于股份支付费用确认与否将导致股改基准日或者申报基准日的未分配利润可能变为负数的情况，即使股份支付完全发生于申报期最早期初之前，且无等待期或者等待期已在申报期最早期初之前结束的，也应关注其潜在影响。